【裁判字號】    95,聲,885
【裁判日期】    950706
【裁判案由】    返還提存物
【裁判全文】
臺灣桃園地方法院民事裁定               95年度聲字第885號
聲  請  人  鴻來企業股份有限公司
法定代理人  乙○○
代  理  人  丙○○
相  對  人  甲○○
上列當事人間聲請返還擔保金事件，本院裁定如下：
    主  文
聲請人依本院九十四年度裁全字第四九一九號民事裁定所提存台
灣台北地方法院九十四年度存字第四四○五號提存事件之擔保金
新台幣壹拾壹萬元准予返還。
    理  由
一、聲請意旨略以：聲請人前依本院94年度裁全字第4919號民事
    裁定，為擔保對相對人財產之假扣押強制執行，曾向台灣台
    北地方法院提存所提存新台幣（下同）110,000 元為擔保金
    ，以該院94年度存字第4405號提存事件提存，而聲請該院以
    94年度執全字第3010號假扣押強制執行事件對相對人之財產
    實施假扣押在案。惟因聲請人已聲請撤銷系爭假扣押裁定及
    撤回系爭假扣押之強制執行，並於民國94年12月5 日以台北
    市林蘭雅郵局第83支局第924 號存證信函，通知相對人如因
    系爭假扣押之強制執行受有損害，應於收到通知後20日內對
    系爭擔保金行使權利，相對人早於同年月10日收受上開通知
    ，惟逾期仍未行使權利，為此聲請返還擔保金等語。
二、按訴訟終結後，供擔保人證明已定20日以上之期間，催告受
    擔保利益人行使權利而未行使，或法院依供擔保人之聲請，
    通知受擔保利益人於一定期間內行使權利並向法院為行使權
    利之證明而未證明者，法院應依供擔保人之聲請，以裁定命
    返還其提存物或保證書。前開規定，於其他依法令供訴訟上
    之擔保者，準用之。民事訴訟法第104 條第1 項第3 款、第
    106 條前段分別定有明文。又假扣押裁定如經撤銷或不得再
    據以聲請法院強制執行，則假扣押執行之執行名義失其存在
    ，執行程序隨之終結，債務人如受有損害，可於債權人催告
    所定至少20日之期間內行使權利，應足保護擔保利益人之權
    利，因此所謂訴訟終結，宜從廣義解釋，包括撤銷假扣押裁
    定及撤回假扣押之強制執行，或僅撤回假扣押之強制執行，
    而致執行程序終結在內。
三、經查聲請人為擔保對相對人財產假扣押之強制執行，曾依本
    院94年度裁全字第4919號民事裁定，向台灣台北地方法院以
    94年度存字第4405號提存事件提存110,000 元之擔保金，並
    以該院94年度執全字第3010號假扣押強制執行事件，對相對
    人之財產實施假扣押在案。嗣聲請人於民國94年11月22日具
    狀向台灣台北地方法院民事執行處撤回前開假扣押事件之強
    制執行而訴訟終結後，再於同年12月5 日寄發郵局存證信函
    通知受擔保利益人即相對人如因系爭假扣押之強制執行受有
    損害，應於該通知送達後於20日內就系爭擔保金行使權利，
    相對人已於同年月10日收受前開通知，然迄今仍未行使權利
    之事實，業據聲請人提出本院94年度裁全字第4919號民事裁
    定、台灣台北地方法院94年度存字第4405號提存書、民事執
    行處通知、存證信函、掛號郵件收件回執各1 件為證，核屬
    相符，復經本院依職權調閱上開卷宗查對無誤，並向本院及
    台灣士林地方法院查明相對人迄未對聲請人提起訴訟、聲請
    支付命令或調解乙節屬實，有本院民事紀錄科查詢簡答表2
    張及台灣士林地方法院95年6 月29日士院鎮民科字第095031
    3606號函1 件在卷可稽，自堪信聲請人之主張為真實。從而
    聲請人聲請發還擔保金，合於前開法律規定，應予准許。
四、依民事訴訟法第106 條前段、第104 條第1 項第3 款，裁定
    如主文。
中    華    民    國    95    年    7     月    6     日
                  民事第三庭    法  官  林雯娟
以上正本係照原本作成
如對本裁定抗告須於裁定送達後10日內向本院提出抗告狀，並應
繳納抗告裁判費新台幣1,000 元。
中    華    民    國    95    年    7     月    6    日
                            書記官  劉彩華


司法院資訊處製作；財團法人民間司法改革基金會備份。
